臺灣板橋地方法院刑事判決　　　　　　　　　　　　九十一年度交易字第三四三號
　　公　訴　人　臺灣板橋地方法院檢察署檢察官
　　被　　　告　乙○○　男　二.
右列被告因公共危險等案件，經檢察官提起公訴（九十一年度偵字第九八七八號），
本院判決如左：
    主  文
乙○○服用酒類，不能安全駕駛動力交通工具而駕駛，處拘役參拾日，如易科罰金以
參佰元折算壹日。
被訴過失傷害部分公訴不受理。
    事  實
一、乙○○明知其於九十一年六月二日凌晨二時許起至上午七時許止，在臺北縣樹林
    市○○路○路邊攤，飲用生啤酒七、八罐後，酒精對其生理之影響，已達不能安
    全駕駛動力交通工具之程度，應不得駕駛車輛，竟仍於當日上午七時許，駕駛動
    力交通工具車牌號碼ＧＩＩ─五八六號重型機車，自上址出發上路，欲返回臺北
    縣樹林市○○街○段三二四號住處，嗣於同日上午七時三十分許，沿臺北縣樹林
    市○○路，由板橋往山佳方向行駛，行經中華路、忠孝街交岔路口時，本應注意
    車前狀況，隨時採取必要之安全措施，以避免危險事故之發生，而依當時情形，
    並無不能注意之情事，竟疏未注意車前狀況，又因飲酒過量致判斷力及操控車輛
    能力均劣於平時未飲酒狀態下，仍貿然前行，致撞擊適時同向在其前方正欲左轉
    忠孝街行駛，由丙○○所騎乘腳踏車之車尾部，丙○○因之人車倒地，受有頸部
    挫傷、兩肘部、右手腕、右足背、左膝及左下肢挫擦傷之傷害（過失傷害部分，
    業據丙○○於本院審理時撤回告訴，詳後述），乙○○嗣於臺北縣政府警察局樹
    林分局樹林派出所接受呼氣酒精濃度測試結果，其呼氣所含酒精成分尚達每公升
    零點六五毫克。
二、案經丙○○訴由臺北縣政府警察局樹林分局報請臺灣板橋地方法院檢察署檢察官
    偵查起訴。
    理  由
一、訊據被告乙○○對右揭犯罪事實自白不諱，與告訴人丙○○於本院審理時指訴：
    當時騎在機車道，到了交岔路口要左轉忠孝街過去，因為要過馬路有往後面看，
    後面的車子速度不快，所以我要左轉，我騎腳踏車被撞受傷，醒來時人躺在醫院
    等語（見本院九十一年八月二十二日訊問筆錄）。證人即樹林派出所員警黃冠銓
    於本院審理時證稱：本件是協助處理，被告被帶回警局時，我做筆錄，被告本來
    不願意作酒測，被他朋友拉住才配合作酒測，剛開始作筆錄時被告情緒很亢奮，
    有濃厚酒味及多話的狀況，是因為被告喝酒，呼氣值達每公升零點六五毫克，又
    出車禍，所以認定他不能安全駕駛等語（見本院九十一年八月二十二日訊問筆錄
    ）。證人即樹林派出所員警丁○○於本院審理時證稱：到車禍現場時，二名傷者
    已經送醫，馬上通知備勤同仁到醫院，我在現場繪製現場圖，到現場時有旁觀民
    眾說被告有濃厚酒味，所以通知備勤同仁到醫院時有交代要帶酒測器去等語（見
    本院九十一年八月二十九日訊問筆錄）。證人即樹林派出所員警甲○○於本院審
    理時證稱：當時現場由丁○○去，因為被告受傷已經送到醫院，我接到通知直接
    到醫院問服務臺知道剛剛車禍肇事的人被送到哪哩，找到被告時問他是否騎車肇
    事，被告還搞不清楚狀況，意識狀態失神失神的，而且酒味滿重，走路沒有人扶
    的時候，會搖搖晃晃，依照被告說的友人電話通知他朋友，他朋友才前來醫院並
    陪同到派出所，被告因為喝酒的關係，沒有辦法很快講出朋友電話號碼，是想一
    下才能說出，根據我對他走路狀態顛頗及失神失神，又酒測值達零點六五，所以
    認定不能安全駕駛等語（見本院九十一年九月十九日訊問筆錄）。均核無不合。
    又被告肇事後，在臺北縣政府警察局樹林分局樹林派出所接受呼氣酒精濃度測試
    結果，其呼氣所含酒精成分尚達每公升零點六五毫克。有酒精測試單一紙可稽。
    參酌刑法第一百八十五條之三規定所謂「不能安全駕駛」，係抽象危險犯，雖不
    以發生具體危險為必要，但對於吐氣已達每公升０．五五毫克（０．五五ＭＧ＼
    Ｌ）以上，肇事率為一般正常人之十倍，應認為已達不能安全駕車之標準之情，
    有法務部八十八年五月十八日法八八檢字第００一六六九號函可資參照。被告肇
    事後呼氣所含酒精成分尚達每公升零點六五毫克，顯已遠逾前開法務部函稱不能
    安全駕駛之標準。並佐以被告於本院審理時自承：當時是醉了，喝酒之後反應的
    速度不夠快，反應比較慢一點，告訴人在我右邊切到左邊要左轉，是撞到他車尾
    ，看到告訴人時已經來不及了等語（見本院九十一年八月二十二日訊問筆錄），
    綜上各情具體判斷，足認被告於肇事前駕車時，其身體及意識狀態已達酒醉且不
    能安全駕駛動力交通工具之程度甚明，此外，並有刑法第一百八十五條之三案件
    測試觀察紀錄表、臺北縣政府警察局九十一年六月二日北縣警交字第Ｃ0000
    0000號舉發違反道路交通管理事件通知單、仁愛醫院九十一年六月二日診斷
    證明書各一紙、道路交通事故調查報告表一份、相片八幀（見偵查卷宗第十一至
    十九頁）在卷足憑，堪信被告自白與事實相符。本件事證明確，堪以認定。
二、核被告乙○○所為，係犯刑法第一百八十五條之三服用酒類不能安全駕駛動力交
    通工具而駕駛罪。爰審酌被告酒後駕車，其犯罪之手段、知識程度、犯罪後尚能
    取得告訴人之諒解，經告訴人就過失傷害部分撤回告訴，有撤回告訴狀一紙可憑
    等一切情狀，量處如主文所示之刑，並諭知易科罰金之折算標準，以示懲儆。
三、公訴意旨另以：被告乙○○因前開車禍，致告訴人丙○○受有頸部挫傷、兩肘部
    、右手腕、右足背、左膝及左下肢挫擦傷之傷害，因認被告另涉有刑法第二百八
    十四條第一項前段之過失傷害罪嫌云云。
四、按告訴乃論之罪，告訴人於第一審辯論終結前得撤回其告訴；又告訴經撤回者，
    應諭知不受理之判決。刑事訴訟法第二百三十八條第一項、第三百零三條第三款
    定有明文。查本件告訴人丙○○告訴被告過失傷害部分，起訴書認係觸犯刑法第
    二百八十四條第一項前段之罪，依同法第二百八十七條前段之規定，須告訴乃論
    。茲據告訴人丙○○於本院審理時以言詞並具狀撤回告訴（見本院九十一年九月
    二十三日訊問筆錄及該日庭期告訴人庭呈之撤回告訴狀），依照前開說明，此部
    分爰不經言詞辯論，逕為諭知不受理之判決。
據上論結，應依刑事訴訟法第二百九十九條第一項前段、第三百零三條第三款、第三
百零七條，刑法第一百八十五條之三、第四十一條第一項前段、罰金罰鍰提高標準條
例第二條判決如主文。
本案經檢察官許景森到庭執行職務。
中      華      民      國    九十一    年      十      月     十八     日
                                          臺灣板橋地方法院交通法庭
                                              審判長法  官  許仕楓
                                                    法  官  余來炎
                                                    法  官  陳明偉
右正本證明與原本無異。
如不服本判決，應於判決送達後十日內，向本院提出上訴狀。
                                                    書記官  呂妍旻
中      華      民      國    九十一    年      十      月     十八     日
